【裁判字號】    90,上易,1235
【裁判日期】    901029
【裁判案由】    竊盜
【裁判全文】
臺灣高等法院臺南分院刑事判決            九十年度上易字第一二三五號     Ｃ
      上  訴  人  臺灣台南地方法院檢察署檢察官
      被      告  甲  ○  ○
右上訴人因被告竊盜案件，不服臺灣台南地方法院九十年度易字第一一四五號中華民
國九十年六月廿六日第一審判決（起訴案號：臺灣台南地方法院檢察署九十年度偵字
第五五五三號，同署九十年度偵字第四八七二、七一四三、七四六一號移送併辦），
提起上訴，本院判決如左：
      主      文
原判決撤銷。
甲○○共同連續攜帶凶器竊盜，累犯，處有期徒刑壹年陸月。
      事      實
一、甲○○前因違反麻醉藥品管理條例案件，經原審法院於民國八十六年八月二十五
    日以八十六年度易字第二八０一號判處有期徒刑六月，如易科罰金，以三百元折
    算一日確定，於八十七年五月二十六日執行完畢，竟不知悔改，復與成年之「黃
    德慶」（未據起訴）共同基於意圖為自己不法所有之概括犯意聯絡，連續三次於
    附表編號一、二、三所示之時地，持其所有客觀上足供凶器使用之扳手及鉗子各
    一支，共同竊取如附表編號一、二、三所示之被害人所有之船外機馬達共四台，
    並將附表編號一所竊得之船外機馬達出售予知情之嘉興船筏修理店之姓名年籍均
    不詳、綽號「昌仔」（未據起訴），得款新台幣（以下同）八萬元後共同花用完
    畢，至附表編號二、三之船外機馬達則交予「昌仔」寄賣。嗣甲○○與黃德慶又
    基於同前之犯意，攜帶上揭工具，於九十年五月十三日晚上七時許（檢察官誤載
    為下午一時二十分許），在台南市安南區曾文溪出海口，將丙○○所有之船筏推
    離曾文溪出海口，正欲以上開工具行竊船外機馬達時，為丙○○發現而報警當場
    查獲而未得逞，黃德慶則趁隙逃逸（如附表編號四）。再經警循線至前開嘉興船
    筏修理店起出山業牌船外機馬達四台（均業已發還被害人）；復又基於前揭概括
    犯意，於附表編號五、六之時地竊取被害人財物。
二、案經丙○○告訴台灣台南地方法院檢察署檢察官偵查起訴。
      理      由
一、被告甲○○就右揭附表編號一、二、三、四竊取船外機馬達之事實於警訊、檢察
    官偵訊及原審法院審理時均坦承不諱，核與被害人丙○○、蔡東昇、洪寶元、乙
    ○○在警訊時證述失竊之情節相符，並有贓物認領保管單四紙在卷可稽。又被告
    所有於行竊船外機馬達時所使用之阪手及鉗子各一支，雖未扣案，然此揭事實，
    業據被告供承甚明，參諸一般生活經驗，自船筏拆卸馬達必需使用阪手、鉗子等
    相類之工具，被告此部分自白，核與事實相符，應堪認定；至附表編號五部分係
    經被害人之友人合力逮捕報警處理，並據被告於警訊中坦承不諱；附表編號六部
    分，已據被害人指訴甚詳，並經被告於檢察官偵查中供承不諱。綜上各情相互參
    酌，本件事證明確，被告犯行，洵堪認定，應依法論科。至附表編號五部分，係
    被告為被害人吳吉城發現欲騎機車逃跑時，被害人追前去拉住被告因而與被害人
    一起倒地，被告並未主動攻擊被害人等情，已據被害人吳吉城於偵查中指訴明確
    ，是自難認係因防護贓物、脫免逮捕或湮滅罪證，而當場施以強暴脅迫，併此敘
    明。
二、按刑法第三百二十一條第一項第三款之攜帶兇器竊盜罪，係以行為人攜帶兇器竊
    盜為其加重條件，此所謂兇器，其種類並無限制，凡客觀上足對人之生命、身體
    、安全構成威脅，具有危險性之兇器均屬之，且祇須行竊時攜帶此種具有危險性
    之兇器為已足，並不以攜帶之初有行兇之意圖為必要（最高法院七十九年臺上字
    第五二五三號判例參照）。查被告甲○○行竊時所使用之阪手、鉗子，既可拆卸
    馬達，足見質地堅硬可刺入人體，若持之行兇，客觀上自足以對人之身體、生命
    構成威脅，具有殺傷力，顯為具有危險性之兇器。是核被告攜帶阪手、鉗子竊取
    附表編號一至三之船外機馬達之行為，係犯刑法第三百二十一條第一項第三款之
    加重竊盜罪；另被告攜帶阪手、鉗子已著手竊取附表編號四被害人丙○○船筏，
    雖尚未竊得船外機馬達即被發現，其此部分行為，係犯刑法第三百二十一條第二
    項、第一項第三款之加重竊盜未遂罪。被告甲○○與黃德慶間有犯意之聯絡及行
    為之分擔，為共同正犯。另附表編號五、六部分係犯刑法第三百二十一條第一項
    第二款之毀壞安全設備竊盜罪。又被告先後六次犯行，時間緊接，所犯係構成要
    件相同之罪，顯係基於概括犯意為之，應依連續犯規定從情節較重之附表編號二
    之攜帶凶器竊盜既遂罪之犯行論處，並加重其刑。查被告有事實欄所載之犯罪科
    刑執行情形，有台灣高等法院被告全國前案紀錄表一紙在卷可稽，其受有期徒刑
    之執行完畢後，五年內再犯本件有期徒刑以上之罪，為累犯，應依法遞加重其刑
    。又公訴人雖未就附表編號四、五、六移送併辦之犯罪事實起訴，但此部分與起
    訴之事實，有連續犯之關係，屬於裁判上一罪，為起訴效力之所及，本院自得併
    予審判，附為敘明。原審予以論科，固非無見，惟查被告顯係基於概括犯意為之
    ，屬於裁判上一罪，此部份之犯行，原審未及審究，尚有未洽，公訴人據此上訴
    指摘原判決不當，為有理由，應予撤銷改判。爰審酌被告犯罪之動機、目的、手
    段、次數、竊得馬達之價值及部分犯行經起訴後，復又繼續行竊，足見其毫無悔
    意等犯後之態度等一切情狀，爰量處如主文所示之刑。至被告用以拆卸馬達之阪
    手及鉗子各一支，係被告所有供犯罪所用之物，惟既未扣案，被告且自承：該阪
    手、鉗子業已丟棄等語明確（見本院九十年六月十二日審判筆錄），此外，復無
    證據證明該阪手、鉗子現仍存在而未滅失，爰不予宣告沒收，附此敘明。
三、被告經合法傳喚無正當理由不到庭，爰不待其陳述逕行判決。
據上論斷，應依刑事訴訟法第三百六十九條第一項前段、第三百六十四條、第三百七
十一條、第二百九十九條第一項前段、刑法第五十六條、第二十八條、第三百二十一
條第一項第三款、第四十七條，判決如主文。
本案經檢察官王碧霞到庭執行職務。
中    華    民    國      九十      年      十      月      二十九      日
                                  臺灣高等法院臺南分院刑事第四庭
                                      審判長法官  陳    義    仲
                                            法官  徐    財    福
                                            法官  宋    明    蒼
右正本證明與原本無異。
如不服本判決，應於判決送達後十日內向本院提出上訴狀，其未敘述理由者並應於提
出上訴狀後十日內向本院補提理由書（應附繕本)。
                                      法院書記官  余    素    美
中    華    民    國      九十      年      十      月      三十        日
附錄法條：
刑法第三百二十一條第一項第三款：
犯竊盜罪而有左列情形之一者，處六月以上五年以下有期徒刑：
三、攜帶兇器而犯之者。
附 表：
┌──┬──────────┬─────┬──────────────┐
│    │                    │          │                            │
│編號│   失竊時間、地點   │  被害人  │        失竊物品            │
│    │                    │          │        行竊手段            │
├──┼──────────┼─────┼──────────────┤
│    │                    │          │                            │
│    │九十年四月三十日晚上│ 丁○○   │山葉牌船外機馬達一台        │
│ 一 │七、八時許於曾文溪出│          │引擎號碼：五二三六一五，    │
│    │海口（檢察官誤載為九│          │攜帶扳手及鉗子各一支竊取    │
│    │十年五月一日下午）  │          │                            │
├──┼──────────┼─────┼──────────────┤
│    │                    │          │          │
│    │九十年五月七日晚上七│ 洪寶元   │山葉牌船外機馬達二台        │
│    │、八時許於曾文溪出海│          │引擎號碼：三五二九二０      │
│    │口（檢察官誤載為九十│          │          一六四三四三      │
│ 二 │年五月八日）        │          │攜帶扳手及鉗子各一支竊取    │
└──┴──────────┴─────┴──────────────┘
┌──┬──────────┬─────┬──────────────┐
│    │                    │          │                            │
│    │九十年五月六日晚上七│ 乙○○   │山葉牌船外機馬達一台        │
│ 三 │、八時許於台南縣七股│          │攜帶扳手及鉗子各一支竊取    │
│    │鄉（檢察官誤載為九十│          │                            │
│    │年五月七日）        │          │                            │
├──┼──────────┼─────┼──────────────┤
│    │九十年五月十三日晚上│ 丙○○   │攜帶扳手及鉗子各一支，先將黃│
│ 四 │七時許，台南市安南區│          │朝祥所有之船筏推離曾文溪出海│
│    │出海口              │          │口，正欲以扳手等工具竊取船外│
│    │                    │          │機馬達時，為丙○○發現報警查│
│    │                    │          │獲。                        │
├──┼──────────┼─────┼──────────────┤
│    │九十年六月二十八日下│ 吳吉城   │打破吳吉城所有ＷＩ-1197號自 │
│    │午十五時四十五分許，│          │小客車玻璃，伸手進入車內竊取│
│ 五 │在台南縣七股鄉十份村│          │皮包，適為吳吉城發現前往察看│
│    │七股海堤十號水門前）│          │欲逮捕，遭反抗，並動手推開吳│
└──┴──────────┴─────┴──────────────┘
┌──┬──────────┬─────┬──────────────┐
│    │                    │          │吉城同時做勢欲毆打而與吳吉城│
│    │                    │          │扭成一團倒地，嗣為吳吉城友人│
│    │                    │          │合力逮捕，並提告訴。        │
├──┼──────────┼─────┼──────────────┤
│    │八十九年十二月七日中│ 蘇玉進   │破壞屋後窗戶進入屋內房間，竊│
│    │午後    至下午十六時│          │取新台幣二千元。            │
│ 六 │三十分，在台南縣七股│          │                            │
│    │鄉  椰村三鄰二十九之│          │                            │
│    │二號                │          │                            │
└──┴──────────┴─────┴──────────────┘


司法院資訊處製作；財團法人民間司法改革基金會備份。
